臺灣高雄地方法院刑事判決　　　　　　　　　　　　九十一年度易字第二二六四號
　　公　訴　人　臺灣高雄地方法院檢察署檢察官
　　被　　　告　丙○○
右列被告因竊盜案件，經檢察官提起公訴（九十一年度偵字第八二五二號），及移送
併辦（九十一年度偵字第一五七五八號），本院判決如左：
    主  文
丙○○共同竊盜，累犯，處有期徒刑捌月。
    事  實
一、丙○○曾有多次竊盜前科，最近一次係於民國八十九年間因竊盜案件，經本院判
    處有期徒刑六月確定，於九十年十一月十三日執行完畢，卻不知悔改，於九十一
    年四月六日上午六時許，由甲○○（已先行審結）駕駛未懸掛車牌之自小貨車搭
    載丙○○，行經高雄縣仁武鄉○○村○○路二五號前，見乙○○所有二只白鐵製
    車斗置放於該騎樓下，其等二人遂基於意圖為自己不法所有之犯意聯絡及行為分
    擔，合力將該二只車斗搬上所駕駛之自小貨車而竊取之，得手後，將之載往高雄
    縣鳥松鄉○○路八一之一號「順營舊貨行」，以新台幣一千一百元變賣給不知情
    之舊貨商陳玉峰，所賣得款項朋分花用。後經乙○○於九十一年四月十日下午四
    時三十分許，在上述舊貨行尋獲，報警處理而循線查獲上情。
二、案經高雄縣警察局仁武分局移送臺灣高雄地方法院檢察署檢察官偵查起訴。
    理  由
一、右揭事實，業據被告丙○○於本院審理時供認不諱，核與共同被告甲○○供述情
    節相符，且前揭二只車斗為乙○○所有置放於右揭地點失竊，後經被害人尋獲之
    事實，亦據被害人乙○○於警偵訊時陳明在卷，並據證人陳玉峰於警訊證稱該二
    只車斗確是被告二人載往變賣等情無誤。另據被害人乙○○於偵訊時陳稱該二只
    車斗是他經營鴨肉麵攤，用來放雞鴨之語，足見該二只車斗並非他人棄置不要之
    物甚明，被告丙○○辯稱：他以為車斗是沒人要的云云，純屬個人臆測卸責之詞
    ，不足信採。罪證明確，被告犯行足可認定。
二、核被告所為，係犯刑法第三百二十條第一項之竊盜罪。被告與同案被告甲○○二
    人就本件犯行，有犯意之聯絡及行為之分擔，應論以共同正犯。又被告丙○○曾
    有多次竊盜前科，最近一次係於民國八十九年間因竊盜案件經本院判處有期徒刑
    六月確定，於九十年十一月十三日執行完畢，此有臺灣高等法院被告全國前案紀
    錄表可稽，其於有期徒刑執行完畢後五年以內，再犯有期徒刑以上之本罪，為累
    犯，應加重其刑。審酌被告丙○○有多次竊盜前科，有前述被告全國前案紀錄表
    附卷可稽，卻不知悔改，再犯本次相同之罪刑，本不宜寬貸，惟念此次所犯情節
    尚非重大，被害人因之所受損害尚輕微，犯後已坦承犯行等情狀，量處如主文所
    示之刑。
三、移送併辦意旨略以：被告丙○○意圖為自己不法之所有，於九十一年七月二十一
    日凌晨零時十五分許，在高雄縣彌陀鄉○○街三三三號旁，見車號000-0000號機
    車鑰匙未取下停放該處，將該機車牽走，當場為警查獲云云。訊據被告雖坦承牽
    走該機車時當場為警查獲之事實，但辯稱：因為自己所騎之三輪機踏車無法啟動
    ，想用該機車之電瓶啟動充電等語。經查：被告是「牽」該機車步行時，為警當
    場查獲，且該機車鑰匙在機車上等情，此觀警方刑事案件報告書之記載已明，而
    衡諸常情，行竊者為免遭人發現，無不儘速逃離現場，本件被告若是出於竊取之
    故意，為何被告是用「牽」機車步行的方式，依此客觀情事，已難認被告有竊盜
    之犯意。再者車號000-0000號機車發照日期為七十五年七月二十九日，並早於八
    十四年三月三十一日辦理註銷登記，有車籍資料在卷為憑，對照車主吳勇之子吳
    志賢於警訊時陳稱：該車鑰匙放在車上，已經沒有在騎用等情，足徵該機車已經
    註銷，且長期為車主置放欲該處從未騎用甚明。依此論述，該機車外觀上應已老
    舊不堪，亦足使人誤認該機車是他人棄置不要之物，由此益徵被告實無竊取該機
    車之故意，足可認定。既無法證明被告此舉是出於竊盜之故意，本應為無罪之判
    決，惟公訴人認此部分與前揭有罪部分，有連續犯之裁判上一罪關係，故不另為
    無罪判決之諭知，附此敘明。
據上論斷，應依刑事訴訟法第二百九十九條第一項前段，刑法第二十八條、第三百二
十條第一項、第四十七條，罰金罰鍰提高標準條例第一條前段，判決如主文。
中      華      民      國    九十一    年      十      月    三十一    日
                                        臺灣高雄地方法院刑事庭
                                            法  官  黃三友
右正本證明與原本無異。
如不服本判決，應於判決送達後十日內，向本院提出上訴狀。
                                            書記官  葛羽洪
中      華      民      國    九十一    年      十      月  三十一    日
附錄本判決論罪之法條：
刑法第三百二十條第一項
意圖為自己不法之所有或第三人不法之所有，而竊取他人之動產者，為竊盜罪，處五
年以下有期徒刑、拘役或五百元以下罰金。
